【裁判字號】    97,訴,376
【裁判日期】    970527
【裁判案由】    清償借款
【裁判全文】
臺灣高雄地方法院民事判決               97年度訴字第376號
原      告  華南商業銀行股份有限公司
法定代理人  甲○○
訴訟代理人  丙○○
被      告  林育穗原名林世琛.
            乙○○
            丁○○
上列當事人間清償借款事件，經本院於民國97年5月13日言詞辯
論終結，判決如下：
    主      文
被告應連帶給付原告新臺幣柒拾參萬參仟參佰貳拾捌元，及自民
國九十六年九月四日起至清償日止，按年息百分之三點七四一計
算之利息，暨自民國九十六年十月五日起至清償日止，逾期在六
個月以內者，按上開利率百分之十計算；逾期超過六個月部分按
上開利率百分之二十計算之違約金。
訴訟費用新臺幣捌仟陸佰肆拾元由被告連帶負擔。
    事實及理由
一、原告起訴主張：被告林育穗（原名林世琛）於民國95年5 月
    3 日邀被告乙○○、丁○○為連帶保證人，向原告借款新
    台幣（下同）100 萬元，約定按月於每月3 日分期攤還本息
    ，借款期間自95年5 月3 日起至100 年5 月3 日止，利息則
    依原告公告之定儲利率指數加碼年率1.291%計算（締約時之
    計息利率為年利率5.239%），如一期未還即視為全部到期，
    其逾期在6 個月以內者，按上開計息利率加計10 %；逾期超
    過6 個月部分，則按上開計息利率加計20% 計算之違約金（
    下稱系爭借據）。詎被告林育穗僅繳納本息至96年9 月3 日
    止，嗣屢經催討，均無結果，迄今尚積欠原告借款本金733,
    328 元及自96年9 月4 日起，按其停止繳款期間應適用之計
    息利率，即年息3.741%計算之利息、自96年10月5 日起逾期
    在6 個月以內者，按上開計息利率10% 計算；逾期超過6 個
    月部分，按上開計息利率20% 計算之違約金。爰依系爭借據
    及消費借貸、連帶保證之法律關係提起本件訴訟。並聲明求
    為判決：如主文所示。
二、被告則以：被告林育穗因經商失敗始無力還款，惟被告林育
    穗於97年過年期間曾出面與原告協商，期能按月攤還欠款本
    息，並出售被告即連帶保證人乙○○名下之不動產，用以清
    償借款，詎原告堅不同意被告所提還款計畫，復假扣押連帶
    保證人乙○○名下之不動產，致被告無從出售不動產以籌款
    清償借款，始無法清償借款等語置辯。並均聲明：原告之訴
    駁回。
三、按稱消費借貸者，謂當事人一方移轉金錢或其他代替物之所
    有權於他方，而約定他方以種類、品質、數量相同之物返還
    之契約；借用人應於約定期限內，返還與借用物種類、品質
    、數量相同之物；遲延之債務，以支付金錢為標的者，債權
    人得請求依法定利率計算之遲延利息。但約定利率較高者，
    仍從其約定利率；當事人得約定債務人於債務不履行時，應
    支付違約金，民法第474 條第1 項、第478 條前段、第233
    條第1 項及第250 條第1 項分別定有明文。次按稱保證者，
    謂當事人約定，一方於他方之債務人不履行債務時，由其代
    負履行責任之契約；保證債務，除契約另有訂定外，包含主
    債務之利息、違約金、損害賠償及其他從屬於主債務之負擔
    ，民法第739 條、第740 條亦有明定。又保證債務之所謂連
    帶，係指保證人與主債務人負同一債務，對於債權人各負全
    部給付之責任者而言，此觀諸民法第272 條第1 項規定連帶
    債務之文義即明，亦有最高法院45年台上字第1426號判例意
    旨可資參佐。
四、經查，原告前開主張業據被告自認在卷（見本院卷第45頁）
    ，並經原告提出借據1 份、授信約定書3 份、貸款本息攤還
    表1 份、定儲利率指數歷次變動明細表1 份為憑（見本院卷
    第6 頁、第8 至13頁、第7 頁、第14頁），堪認真實，從而
    原告本於系爭借據、消費借貸及連帶保證之法律關係，請求
    被告給付如主文第1 項所示之本金、利息及違約金，為有理
    由，應予准許。
五、本件係原告全部勝訴，其繳納之第一審訴訟費用即裁判費8,
    040 元及公示送達登報之費用600 元（見本院卷第34頁），
    合計8,640 元，應由被告連帶負擔。
據上結論，原告之訴為有理由，依民事訴訟法第85條第2 項，判
決如主文。
中    華    民    國    97    年     5    月    27    日
                  民事第一庭    法  官  賴文姍
正本係照原本作成。
如不服本判決，應於送達後20日內，向本院提出上訴狀並表明上
訴理由，如於本判決宣示後送達前提起上訴者，應於判決送達後
10日內補提上訴理由書（須附繕本）。
中    華    民    國    97    年    5     月    27    日
                                 書記官 林秀珍


司法院資訊處製作；財團法人民間司法改革基金會備份。
